臺灣基隆地方法院刑事判決　　　　94年度易字第291號
公　訴　人　臺灣基隆地方法院檢察署檢察官
被　　　告　乙○○
上列被告因毒品危害防制條例案件，經檢察官提起公訴（94年度
毒偵字第1543號），並經本院合議庭裁定由受命法官獨任進行簡
式審判程序，判決如下：
    主      文
乙○○施用第二級毒品，累犯，處有期徒刑柒月。
扣案之第二級毒品安非他命殘渣盒內第二級毒品安非他命殘渣（
不含盒子）沒收銷燬之、裝置上開第二級毒品安非他命殘渣之盒
子壹個沒收。
    事實及理由
一、本件犯罪事實應更正補充：「乙○○前因施用毒品案件，先
    後2次經觀察、勒戒後，均認無繼續施用毒品之傾向，分別
    經臺灣基隆地方法院檢察署檢察官以87年度偵字第5315號及
    88年度毒偵字第1347號為不起訴處分確定。復因2次施用毒
    品案件，經分別送強制戒治（業於民國91年8月31日執行保
    護管束期滿而執行完畢，另於93年1月9日法律修正而執行完
    畢），並先後由臺灣基隆地方法院檢察署檢察官以90年度毒
    偵字第714號及92年度毒偵字第670號聲請簡易判決處刑及提
    起公訴，再經臺灣基隆地方法院分別判處有期徒刑5月及6月
    確定，其有期徒刑6月部分並於93年10月19日縮刑期滿執行
    完畢。其於94年5月29日晚上6時許（起訴書誤載94年5月31
    日下午6時45分為警採尿前回溯96小時內之某時），在基隆
    市○○路某工地（起訴書誤載不詳處所），以在錫箔紙上放
    置第2級毒品安非他命再以打火機在下方燒烤產生煙霧吸用
    之方式，施用第2級毒品安非他命1次。嗣為警扣得其所有供
    施用毒品用之裝置第2級毒品安非他命殘渣之盒子1個及盒內
    之第2級毒品安非他命殘渣。」、證據應補充：「被告於本
    院準備程序及審判程序之自白。」、應適用之法條應補充：
    「被告持有第2級毒品安非他命係供施用，其持有之低度行
    為為施用之高度行為所吸收，不另論罪。扣案之第2級毒品
    安非他命殘渣盒內微量第2級毒品安非他命殘渣，為查獲之
    毒品，不問屬於被告與否，應依毒品危害防制條例第18條第
    1 項前段之規定宣告沒收銷燬之；裝置上開第2級毒品安非
    他命殘渣之盒子1個，為被告所有，供施用第2級毒品安非他
    命用之物，業據被告供明在卷，應依刑法第38條第1項第2款
    之規定宣告沒收。」外，餘均引用如附件檢察官起訴書之記
    載。
二、據上論斷，應依刑事訴訟法第273條之1第1項、第284條之1
    、第299條第1項前段、第310條之2、第454條第2項，毒品危
    害防制條例第10條第2項、第23條第2項、第18條第1項前段
    ，刑法第11條、第47條、第38條第1項第2款，判決如主文。
本案經檢察官甲○○到庭執行職務。
中　　華　　民　　國　　94　　年　　8　　月　　8　　日
                  刑事第二庭法  官    何怡穎
以上正本證明與原本無異。
對於本件判決如有不服，應於收受送達後10日內，向本院提出上
訴書狀，上訴於臺灣高等法院，並按他造當事人之人數附具繕本
。
中　　華　　民　　國　　94　　年　　8　　月　　8　　日
                            書記官    李繼業
附錄本案論罪科刑法條：
毒品危害防制條例第10條第2 項
施用第二級毒品者，處3年以下有期徒刑。
附件：
臺灣基隆地方法院檢察署檢察官起訴書
　　　　　　　　　　　　　　　　　　94年度毒偵字第1543號
　　被　　　告　乙○○　男　40歲（民國○○年○月○日生）
　　　　　　　　　　　　住基隆市○○區○○街28巷5號
　　　　　　　　　　　　國民身分證統一編號：Ｚ000000000號
上列被告因違反毒品危害防制條例案件，業經偵查終結，認應提
起公訴，茲敘述犯罪事實、證據並所犯法條如下：
　　　　犯罪事實
一、乙○○前因施用毒品案件，先後2 次經觀察、勒戒後，均認
　　 無繼續施用毒品之傾向，分別經臺灣基隆地方法院以87年度
　　 偵字第5315號及88年度偵字第1347號為不起訴處分確定。復
　　 因施用毒品案件，經送強制戒治（業於民國91年8 月31日執
　　 行期滿），先後由本署檢察官以90年度毒偵字第714 號及92
　　 年度毒偵字第670 號聲請簡易判決處刑及提起公訴，再經臺
　　 灣基隆地方法院分別判處有期徒刑5 月及6 月確定，並於93
　　 年10月19日縮刑期滿執行完畢。竟不知悔改，另因施用毒品
　　 安非他命案件，由本署檢察官以94年度毒偵字第34號、第14
　　 9 號提起公訴，經臺灣基隆地方法院於94年4 月28日，以94
　　 年度易字第94號判決判處有期徒刑7 月，並於94年5 月23日
　　 確定（尚未執行）。詎其仍未戒除毒癮，復基於施用第二級
　　 毒品安非他命之犯意，於94年5 月31日晚上6 時45分為警採
　　 尿前回溯96小時內之某時，在不詳處所，施用毒品安非他命
　　 1 次，嗣為警於同日下午4 時30分許，在其基隆市○○區○
　　 ○街28巷5 號住處，因執行搜索勤務查獲，並扣得安非他命
　　 殘渣盒乙個，經警採其尿液送驗後始知上情。
二、案經基隆市警察局第四分局報告偵辦。
　　　　證據並所犯法條
一、訊據被告乙○○固坦承有施用毒品之犯行，但辯稱：最後1
　　 次施用毒品係於94年2 、3 月間，在基隆市○○區○○街28
　　 巷5 號住云云。經查：被告為警查獲時所採集之尿液經送驗
　　 結果，係呈安非他命類之陽性反應，此有基隆市警察局第四
　　 分局偵辦毒品案件尿液檢體對照表及台灣尖端先進生技醫藥
　　 股份有限公司出具之濫用藥物檢驗報告各1 份附卷可稽，被
　　 告上開所辯顯不足採。此外，並有安非他命殘渣盒乙個扣案
　　 可資佐證。此外，復有簡易判決處刑書、起訴書、刑事判決
　　 及刑案資料查註紀錄表在卷足憑，則被告犯嫌堪以認定。
二、核被告乙○○所為，係犯毒品危害防制條例第10條第2 項之
　　 施用第二級毒品罪嫌。又被告曾受有期徒刑執行完畢，有本
　　 署刑案資料查註紀錄表在卷可參，其於5 年內再犯本件有期
　　 徒刑以上之罪，為累犯，併請依刑法第47條規定加重其刑。
　　 扣案之安非他命殘渣，請依同條例第18條第1 項前段規定宣
　　 告沒收並諭知銷燬。
三、依毒品危害防制條例第23條第2 項、刑事訴訟法第251 條第
　　 1 項提起公訴。
　　此　　致
臺灣基隆地方法院
中　　華　　民　　國　　94　　年　　6 　　月　　28　　日
　　　　　　　　　　　　　　　 檢察官　丙　○　○
本件正本證明與原本無異
中　　華　　民　　國　　94　　年　　7 　　月　　4 　　日
　　　　　　　　　　　　　　　書記官　楊　雅　玲
附錄所犯法條：
毒品危害防制條例第10條第2 項
　　施用第二級毒品者，處三年以下有期徒刑。
